Config:
  hfst:
    Gen: ../../../src/generator-gt-norm.hfst
    Morph: ../../../src/analyser-gt-norm.hfst
  xerox:
    Gen: ../../../src/generator-gt-norm.xfst
    Morph: ../../../src/analyser-gt-norm.xfst
    App: lookup

Tests:

# todo:
# Proofread the gold standard (below)
# Then: run analyser, then correct. 
  Verb - laueta - ei tsekattu : # Verb 'to bring' - ei tsekattu
     liuota+V+Inf: liuota
     liuota+V+Act+Ind+Prs+Sg1: liukkeen
     liuota+V+Act+Ind+Prs+Sg2: liukkeet
     liuota+V+Act+Ind+Prs+Sg3: liukkee
     liuota+V+Act+Ind+Prs+Pl1: liukkeema
     liuota+V+Act+Ind+Prs+Pl2: liukkeetta
     liuota+V+Act+Ind+Prs+Pl3: liuethaan
     liuota+V+Act+Ind+Prt+Sg1: liukesin
     liuota+V+Act+Ind+Prt+Sg2: liukesit
     liuota+V+Act+Ind+Prt+Sg3: liukes
     liuota+V+Act+Ind+Prt+Pl1: liukesimma
     liuota+V+Act+Ind+Prt+Pl2: liukesitta
     liuota+V+Act+Ind+Prt+Pl3: liuethiin
     liuota+V+Act+PrfPrc+Sg+Nom: liuenu
     liuota+V+Pass+PrfPrc+Nom: liuettu
     liuota+V+Act+PrfPrc+Pl+Nom: liuenheet
     liuota+V+Act+PrsPrc+Sg+Nom: liukkeeva
     liuota+V+Act+PrsPrc+Pl+Nom: liukkeevat
     liuota+V+Pass+PrsPrc+Sg+Nom: liuettava
     liuota+V+Pass+PrsPrc+Pl+Nom: liuettavat
     
     liuota+V+Act+Cond+Sg1: liukkeisin
     liuota+V+Act+Cond+Sg2: liukkeisit
     liuota+V+Act+Cond+Sg3: liukkeis
     liuota+V+Act+Cond+Pl1: liukkeisimma
     liuota+V+Act+Cond+Pl2: liukkeisitta
     liuota+V+Act+Cond+Pl3: liuettais
     liuota+V+Pass+Cond: liuettais
    
     liuota+V+Act+Imprt+Sg2: liukkee
     liuota+V+Act+Imprt+Pl2: liuekkaa
     
     liuota+V+Act+Inf3+Ine: liukkeemassa
     liuota+V+Act+Inf3+Ela: liukkeemasta
     liuota+V+Act+Inf3+Ill: liukkeemhaan
     liuota+V+Act+Inf3+Ade: liukkeemalla
     liuota+V+Act+Inf3+Abe: liukkeematta
